# 职工教育经费每年计提但是相关支出抵消不完，越来越大怎么处理。

提问人：Will1amXue 时间：2022-11-14 17:31:45
各位老师，如果某公司每年按照要求计提的职工教育经费小于每年发生的职工教育相关支出导致应付职工薪酬-职工教育经费越来越大，该如何处理，积累的教育经费达到一定额度可否停止计提？是否可以将职工培训相关的差旅费用或将企业内部培训机构的日常支出纳入核算，谢谢。

回答人：chenyiwei
1 、职工教育经费的相关管理规定中，并无“达到一定余额或一定比例后可缓提、不提或少提”的规定，故仍应按规定比例继续计提。
2 、职工教育经费的使用应确保遵循财建[2006]317号等相关文件规定，不应超范围使用。
参考：《中审众环研究 2020 》之“问题1-4-12（工会经费和职工教育经费的计提问题）”、“问题2-3-10（职工教育经费是否可以计提递延所得税资产）”。